臺北高等行政法院裁定
　　　　　　　　　　　　　　　　　　 96年度訴字第01073號
原　　　告　甲○○
訴訟代理人　李耀馨　律師
被　　　告　經濟部
代　表　人　乙○○（部長）
參　加　人　英商起瓦士兄弟（美國）有限公司
代　表　人　丙○○○
送達代收人　丁○○
上列原告與被告間因商標異議事件，應命參加人獨立參加訴訟，
本院裁定如下：
    主  文
英商起瓦士兄弟（美國）有限公司應獨立參加本件被告之訴訟。
    理  由
一、按行政法院認為撤銷訴訟之結果，第三人之權利或法律上利
    益將受損害者，得依職權命其獨立參加訴訟，行政訴訟法第
    42條第1項定有明文。
二、緣案外人日星有限公司於民國（下同）88年2月1日以「
    ROYAL CHARIS及圖」商標作為其註冊第746569號「CHARIS X
    Ⅴ」商標之聯合商標，指定使用於當時商標法施行細則第49
    條所定商品及服務分類表第33類之香檳酒、白蘭地酒、威士
    忌酒、伏特加酒、水果酒、雞尾酒、清酒、高梁酒、五加皮
    酒、茅台酒、蘭姆酒、琴酒等商品，向原處分機關智慧財產
    局申請註冊，並於91年11月12日申請將前述商標註冊申請權
    移轉予甲○○君（即原告），經該局核准列為審定第
    0000000號聯合商標。嗣參加人於92年4 月15日以該審定聯
    合商標有違修正前商標法第37條第7款及第12 款規定，對之
    提起異議。於原處分機關審查期間，適逢現行商標法於92年
    11月28日施行，該局乃依現行商標法第86條第2項及第89條
    第1項規定，將系爭聯合商標視為獨立商標逕予註冊。又現
    行商標法第90條規定「本法中華民國92年4月29日修正施行
    前，已提出異議，尚未異議審定之案件，以本法修正施行前
    及本法修正施行後之規定均為違法事由為限，始撤銷其註冊
    ；其程序依修正後之規定辦理。」。本件原申請異議主張之
    條款業經修正為商標法第23條第1項第12及第13款，案經原
    處分機關審查，認系爭商標與據以異議諸商標非屬近似之商
    標，無違反修正前商標法第第37條第7款及第12款規定之情
    事，乃以95年8月23日中台異字第920492號商標異議審定書
    為「異議不成立」之處分。參加人不服，提起訴願，經被告
    96年1月23日經訴字第09606060750號訴願決定撤銷原處分，
    由原處分機關另為適法之處分。原告不服，遂向本院提起行
    政訴訟。本院認本件撤銷訴訟之結果，將影響參加人之權利
    或法律上之利益，依職權命參加人獨立參加本件訴訟，爰為
    裁定如主文。
中　　華　　民　　國　　96　　年　  11　　月　 14  　 日
                      第六庭審判長法  官  林文舟
                                  法  官  許瑞助
                                  法  官  陳鴻斌
上為正本係照原本作成。
不得聲明不服。
中　　華　　民　　國　　96　　年　  11　　月　 19  　 日
                                  書記官  陳清容
